# 关于合同资产列表非流动资产的疑惑

提问人：企鹅家琦琦 时间：2019-12-12 17:11:54
请教各位大侠：
2019 年新报表格式中规定“合同资产” 余额属于非流动性，列报“其他非流动资产”。我的疑惑是合同资产本身是金融资产，为什么不列报为 “其他非流动金融资产”？

回答人：chenyiwei
1 、合同资产本身并不是金融资产，只不过其减值借用了金融资产的预期信用损失模型。并且其减值损失仍然是反映在 “资产减值损失” 项目中，而不是在 “信用减值损失” 项目中。
2 、“其他非流动金融资产”报表项目是专门针对计量属性为 “以公允价值计量且其变动计入损益” 的非流动性金融资产。